臺灣高等法院高雄分院刑事判決　　　　　　　　　九十一年度上易字第一九三號
　　上訴人即被告　甲○○
　　上訴人即被告　乙○○
　　上訴人即被告　丙○○
　　共同選任辯護人　蘇精哲律師
右上訴人因竊盜案件，不服臺灣高雄地方法院九十一年度易字第一二一二號中華民國
九十一年六月十二日第一審判決（起訴案號：臺灣高雄地方法院檢察署九十一年度偵
字第五三四五號），提起上訴，本院判決如左：
      主  文
上訴駁回。
甲○○、乙○○均緩刑年。
      事  實
一、丙○○曾於民國八十七年九月間因妨害風化罪，經臺灣台南地方法院判處有期徒
    刑五月確定，於八十八年四月十五日執行易科罰金完畢，仍不思悔悟遷善。丙○○復夥同乙○○及甲○○共三人，共同基於為自己不法所有意圖之犯意聯絡，於
    九十一年三月六日二十時許，共乘車號５Ｋ─九四一七號自小貨車，至高雄縣路
    竹鄉○○路旁福德祠土地公廟，先由乙○○與甲○○進入廟內，丙○○則隨後亦
    進入廟宇。在廟內，見四下無人之際，乙○○即取出其所有預藏之鑰匙一支（預
    先用細繩綑綁住，再以黑色膠布纏繞鑰匙的外圍），然後將口中之口香糖粘在鑰
    匙上，再把粘有口香糖之鑰匙連同細繩放至廟宇之香油筒內，以口香糖粘取香油
    筒內紙鈔之方式，竊取香油筒內之現鈔，甲○○則在旁故意以身體為乙○○阻擋
    外界視線，且頻頻回頭觀望乙○○之行竊情形；而丙○○則除一面在廟內外上香
    膜拜假裝為香客外，一面觀察乙○○竊盜情形，而為乙○○把風。乙○○於竊得
    新台幣（下同）六百元後，將之交予甲○○，甲○○再將其中所竊之三百元交給
    丙○○，嗣經警獲報前往現場查獲，並分別自甲○○及丙○○身上起獲竊得之六
    百元，及在該福德祠土地公廟旁扣得以細繩綑綁之鑰匙一支。
二、案經高雄縣警察局湖內分局報請臺灣高雄地方法院檢察署檢察官偵查起訴。
    理  由
一、訊據上訴人即被告乙○○，對於右揭竊盜之犯罪事實均坦承不諱，另上訴人即被
    告甲○○及丙○○等二人則雖承認有於右揭時間，與被告乙○○同在福德祠土地
    公廟內拜拜之事實，惟均矢口否認有任何竊盜犯行，被告甲○○辯稱：伊是到土
    地公廟拜拜，並不知道乙○○要偷竊，伊雖有看到乙○○在偷香油錢，但已來不
    及阻止，伊並未參與竊盜云云。被告丙○○則辯稱：伊當時是去拜拜的，是乙○○臨時起意行竊，伊有勸他不要在廟裡偷竊，伊並未參與行竊云云。經查：右揭
    結夥三人偷竊之犯罪事實，業據被告乙○○於警訊中供陳甚明，其供述稱：「我
    被朋友開一部自小貨載我至路竹鄉○○路福德祠廟，我朋友叫丙○○及甲○○，
    三人一起進入福德祠廟宇拜拜，由我以一條有鑰匙之繩子以口香糖粘在鑰匙上伸
    入添油香粘取新台幣鈔票」、「我朋友丙○○、甲○○兩人同時在廟裡當把風人
    員，看看有沒有人來廟裡」等語，復經証人即福德祠廟之主任委員丁○○在警訊
    中証述上開失竊情節在卷，並有鑰匙（含細繩）一支扣案供佐，而該扣案物品經
    原審法院調取勘驗結果，認該鑰匙孔內繫有細線，並以黑色膠布纏繞鑰匙的外圍
    予以固定，顯係供特定用途使用之事實，此有原審法院勘驗筆錄載明可參，足見
    該扣案之物品乃係被告乙○○所供稱其用以行竊廟宇香油筒內現鈔之工具。另被
    告甲○○及丙○○固以前揭情詞置辯，惟被告丙○○、甲○○與乙○○三人共同
    行竊之右揭犯行，業經福德祠土地公廟內所設置之監視系統，攝錄全部過程於錄
    影帶內，並經臺灣高雄地方法院檢察署檢察官及原審法院分別勘驗該錄影畫面內
    容為：「九十一年三月六日晚八時二十三分，彭某與郭女一前一後直接走入廟門
    ，郭女持香走出廟外，彭某從口中取出口香糖，自不詳處取出繩索，．．．，八
    時二十三分五十秒郭女走近香油筒以身體為彭某阻擋，以讓彭某以口香糖置入香
    油筒。彭某持續以細繩吊取香油筒錢財，郭女持續回頭觀望彭某動作，五十七秒
    ，彭某第二次將口香糖放入香油筒中。．．．郭女一直以身體阻擋彭某動作，並
    數次回頭觀望。二十四分五十七秒時三人有短暫交談，二十五分十七秒時彭某動
    作結束，二十六分一秒黃某拿香給彭某拜拜，二十六分四十秒三人魚貫走出廟門
    。」（偵查卷第十九、二十頁）。「廟門共分三扇，攝影機由內向外拍攝，廟門
    與馬路間設置金爐，身著白衣的乙○○於九十一年三月六日二十時二十三分二十
    五秒時由廟外走進廟內，身著黑衣的甲○○跟隨在後，二十三分四十一秒左右，
    身著黃夾克的丙○○至外入內，幾乎同時，乙○○手拿細繩及從口中取出口香糖
    ，走近香油筒，此動作亦為丙○○所看見，此時甲○○見狀即走至香油筒前，面
    朝外頻頻回頭望，乙○○持續以細繩伸入香油筒內，丙○○則在外拜拜並且走進
    廟內向廟內供奉的神像膜拜，同時，乙○○竊盜的動作依然進行中，二十四分五
    十九秒左右，丙○○朝右觀看乙○○竊盜之舉動後即向廟外走出，二十五分十五
    秒左右甲○○依然頻頻回頭望，丙○○則走近乙○○附近瞧一眼竊盜的進度，接
    下來乙○○便與甲○○有所交談，之後丙○○則走來會合，三人於二十六分二十
    三秒離去」（原審卷第二十四頁），此有偵查卷勘驗筆錄及原審法院勘驗筆錄載
    明在卷足資佐証。由上開綠影之過程可見被告甲○○係故意以身體為行竊中之被
    告乙○○阻擋以防為人發現，而被告被告丙○○則係佯裝香客在旁持香拜拜，待
    乙○○行竊得手後再會合一同離去。另警方據報前往現場時，自被告甲○○及丙○○身上分別起出被告乙○○所竊得之金額各三百元；而上開款項，被告甲○○
    及丙○○均明知係被告乙○○行竊所得一節，亦據被告甲○○及被告丙○○於警
    訊中供承不諱，佐以被告甲○○於偵查、原審審理中均供承稱：伊看到被告乙○○在行竊時一緊張，就用身體阻擋，以免被人家發現等語綜合以觀，再審酌被告
    丙○○及甲○○既於被告乙○○正著手實施竊盜犯行之際，均已知情，被告甲○○仍立刻行至被告乙○○竊盜之香油筒前，為之阻擋以防他人察覺，而被告丙○○則在廟內外進出膜拜，並觀察被告乙○○之竊盜情形及與乙○○有短暫交談，
    復於乙○○行竊得手後，持香交予乙○○拜拜，嗣後又分得竊盜所得之贓款等事
    實綜合研判，足認被告丙○○、甲○○就被告乙○○所為上開竊盜犯行，有犯意
    聯絡及行為分擔之事實，灼然甚明，從而其等二人所為上開辯解，顯係卸責之語
    ，不足採信。此外，並有贓物認領保管收據一紙在卷可憑，故本案事證已臻明確
    ，被告丙○○、乙○○及甲○○三人竊盜之犯行堪予認定。
二、核被告丙○○、乙○○及甲○○等三人所為，均係犯刑法第三百二十一條第一項
    第四款之結夥三人以上竊盜罪。被告等三人就上開犯行，有犯意之聯絡及行為之
    分擔，均為共同正犯。被告丙○○前曾於八十七年九月間因妨害風化罪，經臺灣
    台南地方法院判處有期徒刑五月確定，於八十八年四月十五日執行易科罰金完畢
    ，此有臺灣高雄地方法院刑案資料查註紀錄表及臺灣高等法院被告全國前案紀錄
    表在卷足考，其於有期徒刑之執行完畢後，五年內再犯本件最輕本刑為有期徒刑
    以上之刑之罪，為累犯，應依刑法第四十七條之規定，加重其刑。
三、原審認事証明確，因依刑法第三百二十一條第一項第四款規定，並審酌被告等三
    人均值年輕力壯之齡，竟未思以合法途徑賺取財物，反以至廟宇竊盜方式不勞而
    獲取財物，行為均非可取，另被告甲○○及丙○○於犯罪後均未坦承犯行，被告
    乙○○則在審理中一昧迴護被告甲○○及丙○○，顯見三人均無悔意；惟念及其
    等所竊現金非鉅，所生損害尚非嚴重等一切情狀，分別量處被告乙○○、甲○○
    及丙○○均有期徒刑八月之刑，並以扣案之鑰匙（含細繩）一支，係被告乙○○
    所有且為供本件犯罪所用之物，業如前述，爰依刑法第三十八條第一項第二款之
    規定，併予諭知沒收。其認事用法及量刑均無不當，被告乙○○上訴意旨認原判
  決量刑太重，被告甲○○及丙○○上訴意旨則均矢口否認犯罪，均無足取，上訴
    為無理由，應予駁回。末查，被告乙○○及甲○○二人均前未曾受有期徒刑以上
    刑之宣告，有台灣高等法院被告全國前案紀錄表在卷可稽，其等因一時貪念而共
    同行竊廟宇香油錢，所竊得之財物非多，情節應認非重，經此偵審程序之教訓應
    已知警惕而無再犯之虞，所宣告之刑以暫不執行為適當，爰併予宣告緩刑三年，
    以啟自新。
據上論結，應依刑事訴訟法第三百六十八條，刑法第七十四條第一款，判決如主文。
本案經檢察官郭振昌到庭執行職務。
中    華    民    國     九十一     年       八       月      二十八    日
                              臺灣高等法院高雄分院刑事第三庭
                                  審判長法官  周賢銳
                                        法官  謝宏宗
                                        法官  莊崑山
右正本證明與原本無異。
不得上訴。
                                      書記官  邱麗莉
中    華    民    國     九十一     年       八       月      三十      日
附錄本判決論罪科刑適用法條
中華民國刑法第三百二十一條
犯竊盜罪而有左列情形之一者，處六月以上、五年以下有期徒刑：
一  於夜間侵入住宅或有人居住之建築物、船艦或隱匿其內而犯之者。
二  毀越門扇、牆垣或其他安全設備而犯之者。
三  攜帶兇器而犯之者。
四  結夥三人以上而犯之者。
五  乘火災、水災或其他災害之際而犯之者。
六  在車站或埠頭而犯之者。
前項之未遂犯罰之。
                                                                        Ｋ
